【裁判字號】    98,中交簡上,602
【裁判日期】    980827
【裁判案由】    過失傷害
【裁判全文】
臺灣臺中地方法院刑事判決         98年度中交簡上字第602號
上  訴  人  臺灣臺中地方法院檢察署檢察官
上訴人  即
被      告  甲○○
上列上訴人等因被告過失傷害案件，不服本院臺中簡易庭98年度
中交簡字第512號中華民國98年4月27日第一審簡易判決（聲請簡
易判決處刑案號：臺灣臺中地方法院檢察署97年度偵字第28498
號），提起上訴到院，本院管轄之第二審合議庭判決如下：
    主    文
上訴駁回。
甲○○緩刑年，並應依約定之履行條件按期向董麗玲支付財產
上之損害賠償合計新臺幣佰拾萬元。
    犯罪事實及理由
一、本案經本院理結果，認第一審簡易判決認事用法及量刑均無
    不當，應予維持，並引用第一審簡易判決書（含臺灣臺中地
    方法院檢察署檢察官聲請簡易判決處刑書）記載之犯罪事實
    、證據及理由。
二、按關於刑之量定，係實體法上賦予法院得為自由裁量之事項
    ，倘其未有逾越法律所規定之範圍，或濫用其權限，即不得
    任意指摘為違法（最高法院75年臺上字第7033號判例意旨參
    照），且在同一犯罪事實與情節，如別無其他加重或減輕之
    原因，下級審量定之刑，亦無過重或失輕之不當情形，則上
    級審法院對下級審法院之職權行使，原則上應予尊重（最高
    法院85年度臺上字第2446號判決意旨參照）。是原簡易判決
    認定被告甲○○因駕駛車輛過失肇事，造成被害人董麗玲受
    有頭部外傷合併顱骨骨折及顱內出血、水腦症、四肢癱瘓意
    識不清、神經系統重度障礙等傷害，因而導致終身無法從事
    任何工作，需長期專人照顧及藥物治療，而受有重傷害等情
    ，成立過失致重傷害犯行，事證明確，且被告於肇事後，並
    未離開現場，並於據報前往現場處理之員警面前當場承認為
    肇事人，而於犯罪未經發覺前自首接受裁判，而依刑法第62
    條前段之規定減輕其刑，且審酌被告之素行、並因被告過失
    造成被害人受有永久無法回復之傷害，並審酌雙方發生車禍
    之行車狀況及肇事原因、過失程度及輕重，被告犯後坦承犯
    行，惟尚無與告訴人乙○○和解等情狀，適用刑法第284條
    第1項後段、第41條第1項前段、刑法施行法第1條之1之規定
    ，對被告量處有期徒刑5月，並諭知易科罰金之折算標準，
    核其認事用法及量刑，並無違誤或不當之處，且原審判決已
    就被告之過失程度，被害人所受傷害，並被告未與告訴人和
    解等情狀，作為本案量刑審酌之依據，亦無漏未審酌之情形
    ，揆諸前開裁判意旨，原審判決，自應予維持。基此，本院
    認原審之認事用法，於法並無不合，量刑亦屬妥適，檢察官
    援引告訴人請求上訴理由據以提起上訴，認為被告經多次調
    解，皆未與告訴人達成和解，難認有悔悟及承擔車禍責任之
    誠意，並本案全部過失責任在於被告，被害人並無過失，且
    被害人已呈植物人狀態，原審量刑過輕，請求撤銷改判較重
    之刑；另被告上訴理由以願盡力與告訴人和解，請求准予上
    訴。本院認為原審判決認事用法既無任何疏漏或違誤之處，
    而量刑係屬法官在法定刑範圍內得自由裁量之事項，亦無過
    重或失輕之不當情形，則本院對原審法院之職權行使，原則
    上應予尊重。又就被告上訴部分，亦為無理由。綜合上述，
    前揭上訴意旨，均為無理由，應予駁回。
四、末查，被告前未曾因故意犯罪受有期徒刑以上刑之宣告，有
    臺灣高等法院被告前案紀錄表及臺灣臺中地方法院檢察署刑
    案資料查註紀錄表各1份在卷可稽，其因一時失慮，致罹刑
    章，且被告與被害人家屬已成立調解等情，有本院和解筆錄
    1份在卷可證，其經此偵審科刑之教訓後，當知所警惕，信
    無再犯之虞，本院認其所宣告之刑，以暫不執行為適當，併
    諭知緩刑3年，以啟自新，並觀後效。末按緩刑宣告，得斟
    酌情形，命犯罪行為人向被害人支付相當數額之財產或非財
    產上之損害賠償，刑法第74條第2項第3款亦有明定。又被告
    依前揭和解筆錄須給付被害人董麗玲新臺幣（下同）330萬
    元，為確保被告能按上開和解筆錄內容履行，以確實收緩刑
    之功效，爰依前揭規定，併諭知被告應依其與告訴人約定之
    履行條件按期支付被害人董麗玲財產上之損害賠償合計330
    萬元（上開和解筆錄所約定之賠償金為被告賠償330萬元，
    另100萬元之賠償金由參與和解人國泰世紀產物保險股份有
    限公司給付），併予敘明。
據上論斷，應依刑事訴訟法第455條之1第1項、第3項、第373條
、第368條、第364條，刑法第74條第1項第1款、第2項第3款，判
決如主文。
中    華    民    國    98    年    8     月    27    日
                    刑事第九庭  審判長法  官  簡源希
                                      法  官  唐敏寶
                                      法  官  戴博誠
上正本證明與原本無異。
本件不得上訴。
                                      書記官  林政佑
中    華    民    國    98    年    8     月    27    日


司法院資訊處製作；財團法人民間司法改革基金會備份。
